【裁判字號】    98,交聲,573
【裁判日期】    980527
【裁判案由】    違反道路交通管理處罰條例聲明異議
【裁判全文】
臺灣士林地方法院刑事裁定             98年度交聲字第573號
原處分機關  臺北市交通事件裁決所
異  議  人
即受處分人  甲○○
上列異議人即受處分人因違反道路交通管理處罰條例案件，對於
臺北市交通事件裁決所於民國98年4 月29日所為之處分（北市裁
申字第裁22-AC0000000號）不服，聲明異議，本院裁定如下：
    主  文
異議駁回。
    理  由
一、按汽車駕駛人，行經有燈光號誌管制之交岔路口闖紅燈者，
    處新臺幣（下同）1,800 元以上5,400 元以下罰鍰，道路交
    通管理處罰條例第53條第1 項定有明文；又汽車駕駛人，有
    同條例第53條第1 項之情形者，除依原條款處罰鍰外，並記
    違規點數3 點，道路交通管理處罰條例第63條第1 項第3 款
    亦有明文。
二、原處分意旨略以：本件異議人即受處分人甲○○，於民國98
    年3 月24日上午9 時57分許，駕駛車牌號碼173-YB號營業一
    般小客車，行經臺北市○○○路○ 段378 巷口，經警逕行舉
    發其有闖紅燈之違規，爰依據道路交通管理處罰條例第53條
    第1 項處罰鍰2,700 元，並依同條例第63條第1 項第3 款，
    記違規點數3 點。
三、異議意旨略以：異議人於98年3 月24日違規當時，正搭載一
    名乘客就醫，該乘客身體極度不適，伊為緊急載送該乘客送
    醫，始違規闖紅燈，有榮總停車場發票1 紙可資為證，然僅
    因伊當時不知違規遭照相，故未請該乘客留下姓名查證，因
    而提出異議云云。
四、經查：
  (一)本件異議人於98年3 月24日上午9 時57分許，駕駛車牌號碼
    173-YB號營業一般小客車，行經臺北市○○○路○ 段378 巷
    口，而違規闖紅燈之事實，有臺北市警察局舉發違反道路交
    通管理事件通知單影本1 紙、照片2 張附卷可佐（見本院卷
    第16頁、第17頁），且異議人就此亦不爭執（見本院卷第20
    頁），是異議人上開違規事實應可確認。
  (二)異議人雖辯稱違規當時，正搭載一名乘客就醫，該乘客身體
    極度不適，伊為緊急載送該乘客送醫，始違規闖紅燈，然僅
    因伊當時不知違規遭照相，故未請該乘客留下姓名查證云云
    ，異議人雖提出榮總停車場發票1 紙為證（見本院卷第16頁
    ），然尚難據以推論其所辯為真，且異議人亦陳稱此外無法
    提出任何證據可資佐證（見本院卷第20頁至第21頁），是其
    異議自難認為有理由，應予駁回。
五、綜上所述，本件異議人確有駕駛上開車輛，於上揭時、地「
    闖紅燈」之違規事實，堪足可信，異議人所辯，洵不足採。
    原處分機關援引首揭規定，對異議人裁處罰鍰2,700 元，並
    記違規點數3 點，核無不當，本件異議為無理由，應予駁回
    。
據上論斷，應依道路交通案件處理辦法第19條，裁定如主文。
中    華    民    國    98    年    5     月    27    日
                  交通法庭法  官  劉育琳
以上正本證明與原本無異。
如不服本裁定應於裁定送達後5 日內向本院提出抗告狀。
                          書記官  朱宮瑩
中    華    民    國    98    年    5     月    27    日


司法院資訊處製作；財團法人民間司法改革基金會備份。
